【裁判字號】    85,台上,5453
【裁判日期】    851121
【裁判案由】    搶奪等罪
【裁判全文】
最高法院刑事判決                              八十五年度台上字第五四五三號
    上訴人  甲○○
右上訴人因搶奪等罪案件，不服台灣高等法院台南分院中華民國八十四年十二月廿八
日第二審判決（八十四年度上訴字第二一六○號，起訴案號：台灣台南地方法院檢察
署八十四年度偵字第八一五六號），提起上訴，本院判決如左：
    主  文
上訴駁回。
    理  由
按刑事訴訟法第三百七十七條規定，上訴於第三審法院，非以判決違背法令為理由，
不得為之。是提起第三審上訴，應以原判決違背法令為理由，係屬法定要件。如果上
訴理由狀並未依據卷內訴訟資料，具體指摘原判決不適用何種法則或如何適用不當，
或所指摘原判決違法情事，顯與法律規定得為第三審上訴理由之違法情形，不相適合
時，均應認其上訴為違背法律上之程式，予以駁回。本件上訴意旨略稱：(一)本件無被
害人之指證，又未查扣搶奪所得贓物，僅憑上訴人之自白，不足為論罪之依據。(二)上
訴人在警訊之自白是否出於刑求，原審未予調查，自有未合。(三)上訴人所為應合自首
要件，原判決未予減輕其刑，且未宣告緩刑，均有可議云云。
惟查本件原判決認定上訴人甲○○夥同判刑確定之蔡育霖，共同意圖為自己不法之所
有，於民國八十四年七月中旬某日晚上十時許，駕車在台南縣新市鄉邱永漢工業區前
，趁一不詳姓名機車女騎士不備之際，由上訴人搶奪該女掛於機車左把手之皮包一只
，得手後因檢視皮包內無值錢之物，旋將之丟棄省道佳和公司前排水溝等情。因而維
持第一審論處上訴人搶奪罪刑之判決，駁回其在第二審之上訴，依憑上訴人及共同被
告蔡育霖在偵審中迭次之自白，並經警帶往搶奪及丟棄贓物現場查證無訛，攝有照片
五幀為憑，已詳認定犯罪事實之依據及憑以認定之理由，從形式上觀察，原判決並
無任何違背法令之處。該現場查證照片，已足為上訴人犯行之佐證，其自白與事實相
符，犯行明確，自無以被害人指證及扣得贓物為必要。上訴人至原審仍供認犯行無異
，從未為刑求之辯解，原判決自勿庸就此為調查。又此部分係證人江佳寶於八十四年
七月廿六日警訊中供出蔡育霖向伊述及犯情，始由警方於翌日就此訊問上訴人及蔡某
，有警局卷宗可按，所指合乎自首要件，與卷證資料不符。另原判決審酌上訴人年輕
力壯，不思上進，深夜搶奪婦女財物，嚴重影響社會治安等一切情狀，未對其宣告緩
刑，亦無不合。上訴意旨，徒憑己見，對在原審未辯解之理由，任意為新主張，且與
卷證資料不符，均非適法之第三審上訴理由，此部分其上訴違背法律上之程式，應予
駁回。
按刑事訴訟法第三百七十六條所列各罪之案件，經第二審判決者，不得上訴於第三審
法院，法有明文。本件上訴人甲○○因竊盜案件，原審係依刑法第三百二十條第一項
論處罪刑，核屬刑事訴訟法第三百七十六條第二款之案件。依首開說明，既經第二審
判決，自不得上訴於第三審法院，此部分上訴，顯為法所不許，應併駁回。
據上論結，應依刑事訴訟法第三百九十五條前段，判決如主文。
中      華      民      國    八十五    年     十一     月    二十一    日
                              最高法院刑事第九庭
                                  審判長法官  謝  家  鶴
                                        法官  羅  一  宇
                                        法官  吳  昭  瑩
                                        法官  花  滿  堂
                                        法官  陳  世  淙
      右正本證明與原本無異
                                              書  記  官
中      華      民      國    八十五    年     十一     月    二十八    日


司法院資訊處製作；財團法人民間司法改革基金會備份。
